臺灣高雄地方法院民事判決
111年度雄小字第1863號
原      告  泰安產物保險股份有限公司

法定代理人  李松季  


訴訟代理人  徐崇捷  
被      告  吳俊俞  
上列當事人間損害賠償事件，本院於民國111年8月25日言詞辯論
終結，判決如下： 
    主  文
一、被告應給付原告新臺幣貳萬捌仟陸佰捌拾肆元，及自民國一
    一一年六月二十四日起至清償日止，按週年利率百分之五計
    算之利息。 
二、原告其餘之訴駁回。
三、訴訟費用新臺幣壹仟元由被告負擔。
四、本判決原告勝訴部分得假執行。但被告如以新臺幣貳萬捌仟
    陸佰捌拾肆元供擔保後，得免為假執行。
    事實及理由
一、原告主張：被告於民國110年11月16日14時10分許，駕駛車
    牌號碼0000-00號自用小客車，行經高雄市○○區○○○路000號(
    臥龍路口)時，因未保持行車安全距離，追撞原告所承保訴
    外人李群雲所有而由訴外人陳松霖駕駛之車牌號碼000-0000
    號自用小客車（下稱系爭自小客），系爭自小客因而受損，
    支出修理費用新臺幣(下同)33,279元（其中工資18,896元、
    零件14,383元），原告已依保險契約賠付予被保險人，自得
    代位向被告請求之，爰依民法第184條第1項前段、第191條
    之2及保險法第53條之規定提起本訴等語。並聲明：被告應
    給付原告33,279元，及自起訴狀繕本送達翌日起至清償日止
    ，按週年利率5%計算之利息。
二、被告則以：被告有請原告告知維修過程及報價，但是原告等
    車子維修完才通知被告；被告撞到後保險桿，原告更換後箱
    蓋，被告如果有撞到願意賠償，沒有撞到的不同意賠償；對
    於交通大隊函文及附件、車禍過失責任均為被告不爭執，被
    告認為維修前應該告知被告等語，資為抗辯。聲明：原告之
    訴駁回。
三、本院的判斷：
  ㈠經查，原告主張被告未保持行車安全距離，致追撞系爭自小
    客之事實，業據提出行車執照、高雄市政府警察局道路交通
    事故當事人登記聯單、初步分析研判表、現場圖、統一發票
    、估價單、理賠申請書、估價單明細、車損照片（卷第13至
    45頁、第109至117頁）等為證，並有本院職權函調之高雄市
    政府警察局交通警察大隊111年6月16日函文及相關道路交通
    事故初步分析研判表、現場照片、現場圖、A3類道路交通事
    故調查紀錄表（卷第57至81頁）可參，而被告對原告主張之
    上開事實及過失責任亦不爭執，是原告之主張應為真實，原
    告自得於其賠償金額範圍內，代位行使對被告之損害賠償請
    求權。至被告雖以前詞置辯，惟修車前通知被告與否，並非
    原告依前開規定代位求償之法定要件，再者，本件事故之發
    生突然，於損害發生後亟思儘速處理係屬常情，應無苛求原
    告須等待兩造合意後始得進行維修項目以符合被告支出最少
    費用之理，原告將系爭自小客委由原廠即桃苗汽車股份有限
    公司中壢服務廠修復，核屬必要適當；再觀諸前開估價單顯
    示系爭自小客維修位置均在車尾部位，與本件交通事故調查
    資料顯示事故之發生係被告追撞前方停等之車牌號碼000-00
    00號自用小客車（下稱前車），前車復追撞系爭自小客，而
    現場照片顯示系爭自小客車尾部位受損，與估價單中修復項
    目尚屬相符，並無不當之處，被告僅泛稱沒有撞到的不同意
    賠償云云，自難採為有利被告之判斷。
  ㈡按物被毀損時，被害人除得依民法第196條請求賠償外，並不
    排除民法第213條至第215條之適用。依民法第196條請求賠
    償物被毀損所減少之價額，得以修復費用為估定之標準，但
    以必要者為限（例如：修理材料以新品換舊品，應予折舊）
    。經查，系爭自小客為109年1月出廠，因本件車禍支出修復
    必要費用共33,279元（其中工資18,896元、零件14,383元）
    ，有行車執照影本、估價單及發票可參；則系爭自小客既非
    新車，依上開說明，其修復時材料更換係以新品替換舊品，
    計算零件材料之損害賠償數額時，應扣除折舊部分始屬合理
    。又依行政院所頒固定資產耐用年數表及固定資產折舊率表
    ，非運輸業用客車之耐用年數為5年，依平均法計算其折舊
    結果，每年折舊率為5分之1，並參酌營利事業所得稅查核準
    則第95條第6項規定，系爭自小客自出廠日迄本件事故發生
    時即110年11月16日，實際使用時間為1年11個月(以1年為計
    算單位，其使用未滿1年者，按實際使用之月數相當於全年
    之比例計算之，不滿1月者，以1月計)，則材料扣除折舊後
    之修復費用估定為9,788元【計算方式：1.殘價＝取得成本÷(
    耐用年數＋1)即14,383÷(5+1)≒2,397(小數點以下四捨五入)
    ；2.折舊額＝(取得成本－殘價)×1/(耐用年數)×(使用年數)即
    (14,383－2,397)×1/5×(1+11/12)≒4,595(小數點以下四捨五
    入)；3.扣除折舊後價值＝(新品取得成本－折舊額)即14,383－
    4,595＝9,788】，加計不用計算折舊之工資18,896元，原告
    得請求被告賠償之修復費用為28,684元，逾上開金額的請求
    則無理由，不應准許。
四、綜上所述，原告依侵權行為及保險代位之法律關係，請求被
    告給付28,684元及自起訴狀繕本送達翌日之111年6月24日（
    於111年6月23日送達，卷第89頁）起至清償日止，按週年利
    率5%計算之利息，為有理由，應予准許。原告逾此金額之請
    求則無理由而應予駁回。
五、本件係就民事訴訟法第436條之8適用小額訴訟程序所為就被
    告敗訴之判決，依同法第436條之20規定，應依職權宣告假
    執行，並依同法第436條之23準用第436條第2項，適用同法
    第392條第2項規定，依職權宣告被告如預供擔保，得免為假
    執行。
六、本件兩造各為一部勝訴、一部敗訴，因原告確有提起本件訴
    訟必要，且起訴後應徵之裁判費至少為1,000元（民事訴訟
    法第77條之13規定參照），是本院認應依民事訴訟法第79條
    規定，酌量情形由被告全部負擔。
中　　華　　民　　國　　111 　年　　9 　　月　　6 　　日
                  高雄簡易庭　法　 官   林玉心
以上正本係照原本作成。
民事訴訟法第436條之24第2項：對於本判決之上訴，非以違背法
令為理由，不得為之。如對本判決上訴，須於判決送達後20日內
向本院提出上訴狀，並須表明原判決所違背之法令及其具體內容
與依訴訟資料可認為原判決有違背法令之具體事實之上訴理由。
（均須按他造當事人之人數附繕本）。
中　　華　　民　　國　　111 　年　　9 　　月　　6 　　日
                              書 記 官  李月君